臺灣板橋地方法院刑事判決　　　　　　　94年度訴字第1622號
公　訴　人　臺灣板橋地方法院檢察署檢察官
被　　　告　甲○○
　　　　　　　　　　（現於臺灣臺北監獄臺北分監另案執行）
上列被告因違反毒品危害防制條例案件，經檢察官提起公訴（九
十四年度核退毒偵字第一二五八號），於被告為有罪陳述後，本
院合議庭裁定由受命法官獨任依簡式審判程序審理，茲判決如下
：
    主  文
甲○○施用第一級毒品，累犯，處有期徒刑壹年貳月；扣案海洛
因參拾貳包（淨重合計捌點參公克）沒收銷燬之，上開海洛因之
外包裝袋參拾貳個沒收之。又施用第二級毒品，累犯，處有期徒
刑伍月。應執行有期徒刑壹年陸月，扣案海洛因參拾貳包（淨重
合計捌點參公克）沒收銷燬之，上開海洛因之外包裝袋參拾貳個
沒收之。
    事  實
一、甲○○前因竊盜案件，經臺灣臺中地方法院以六十三年度易
    字第八六三五號、臺灣臺北地方法院以六十五年度易字第九
    四六號分別判處有期徒刑三月及四月確定，先後於民國六十
    四年二月九日及六十五年十一月二十四日執行完畢；復因殺
    人案件，經臺灣臺北地方法院以六十六年度訴緝字第一八八
    號判處有期徒刑十五年確定，嗣經減刑為有期徒刑十年，並
    於七十七年七月三十日執行完畢（以上均不構成累犯）。又
    因施用毒品違反肅清煙毒條例案件，經臺灣臺北地方法院以
    七十九年度訴字第二六三○號判處有期徒刑四年六月確定；
    復因施用毒品違反麻醉藥品管理條例及肅清煙毒條例案件，
    經本院以八十三年度訴字第一二三一號判處有期徒刑三年十
    月，並與前開宣告之有期徒刑四年六月接續執行，甫於九十
    二年八月二十日執行完畢（此部分構成累犯）。其曾因施用
    毒品違反毒品危害防條例案件，經檢察官送勒戒處所觀察、
    勒戒後，認有繼續施用毒品傾向，由檢察官送戒治處所施以
    強制戒治，於八十九年五月二十四日因停止戒治付保護管束
    而釋放，然嗣經撤銷停止戒治付保護管束而接續執行，於九
    十年十月十八日因強制戒治期滿執行完畢而釋放，並由臺灣
    板橋地方法院檢察署檢察官於九十年十一月五日以九十年度
    戒毒偵字第六六五號為不起訴處分確定。嗣又因施用第一級
    毒品違反毒品危害防制條例案件，經臺灣高等法院於九十四
    年四月十九日以九十四年度上訴字第八二七號判處有期徒刑
    一年確定，現仍執行中（不構成累犯）。
二、詎甲○○仍不知戒除毒癮，復基於施用第一級毒品之犯意，
    於九十四年四月二十二日十一時許，在其位於臺北縣三重市
    ○○○路一五八號五樓之住處，以注射方式施用第一級毒品
    海洛因乙次；另又基於施用第二級毒品之犯意，於九十四年
    四月二十日某時在其位於臺北縣三重市某處之友人住所內，
    以燒烤成煙而吸食煙氣之方式施用第二級毒品安非他命乙次
    。嗣為警於同年四月二十二日十三時四十分許，在臺北縣三
    重市○○○路四十六號前查獲，並扣得其所有預備供施用之
    海洛因三十二包（淨重合計為八點三公克）。
三、案經臺北市政府警察局中正第一分局報告臺灣板橋地方法院
    檢察署檢察官偵查起訴。
    理  由
一、犯罪事實之認定：
  (一)上揭犯罪事實，業據被告甲○○自白不諱，而其為警查獲後
    經採集尿液囑託鑑定結果，亦呈嗎啡（即海洛因進入人體後
    之代謝物）及安非他命類陽性反應，有臺灣檢驗科技股份有
    限公司出具之濫用藥物尿液檢驗報告及臺北市政府警察局中
    正第一分局九十四年四月移送毒品危害防制條例人犯尿液檢
    體對照表各乙份附卷可稽。此外復有扣案海洛因三十二包（
    淨重合計為八點三公克）及卷附臺北市政府警察局中正第一
    分局偵辦毒品危害防制條例案件查獲毒品初步鑑驗報告書乙
    份可為佐證，堪信其前開自白應與事實相符。
  (二)又被告前因施用毒品違反毒品危害防條例案件，經檢察官送
    勒戒處所觀察、勒戒後，認有繼續施用毒品傾向，由檢察官
    送戒治處所施以強制戒治，於八十九年五月二十四日因停止
    戒治付保護管束而釋放，然嗣經撤銷停止戒治付保護管束而
    接續執行，於九十年十月十八日因強制戒治期滿執行完畢而
    釋放，並由臺灣板橋地方法院檢察署檢察官於九十年十一月
    五日以九十年度戒毒偵字第六六五號為不起訴處分確定等情
    ，亦有上開不起訴書分書及臺灣高等法院被告全國前案紀錄
    表可憑。
  (三)是以本件事證明確，被告於強制戒治執行完畢釋放後五年內
    再為施用海洛因及安非他命之犯行，堪為認定，應予依法論
    科。
二、論罪科刑之法律適用：
  (一)按海洛因、安非他命分別為毒品危害防制條例第二條第二項
    第一款、第二款所定之第一級毒品及第二級毒品，核被告甲
    ○○所為，係犯同條例第十條第一項之施用第一級毒品罪，
    及同條例第十條第二項之施用第二級毒品罪。其施用前後持
    有海洛因、安非他命之低度行為均為施用之高度行為所吸收
    ，不另論罪。公訴人起訴意旨就被告所犯施用第二級毒品罪
    行為之時間及地點部分，雖僅概敘為「九十四年四月二十二
    日為警採尿前九十六小時內某時，在不詳處所」，惟本件被
    告施用第二級毒品安非他命之時地既已據其於本院審理中自
    白甚詳，自應依其自白而為詳確之事實認定，此亦無礙於起
    訴施用第二級毒品犯罪之案件同一性，併此敘明。又被告所
    犯上開二罪，犯意各別，行為互殊，應予分論併罰。另被告
    前因施用毒品違反肅清煙毒條例案件，經臺灣臺北地方法院
    以七十九年度訴字第二六三○號判處有期徒刑四年六月確定
    ，復因施用毒品違反麻醉藥品管理條例及肅清煙毒條例案件
    ，經本院以八十三年度訴字第一二三一號判處有期徒刑三年
    十月，並與前開宣告之有期徒刑四年六月接續執行，甫於九
    十二年八月二十日執行完畢，此有臺灣高等法院被告全國前
    案紀錄表附卷足按，其於上開有期徒刑執行完畢五年以內再
    犯本件最重本刑為有期徒刑以上之罪，為累犯，均應依刑法
    第四十七條之規定加重其刑。
  (二)爰審酌被告有前述犯罪及施用毒品遭查獲之紀錄，有卷附臺
    灣高等法院被告前案紀錄表可資參照，素行不佳，且前已因
    強制戒治期滿而經不起訴處分，業受毒品危害防制條例對施
    用毒品人之寬典，竟仍一再吸食，且甫因施用第一級毒品獲
    判一年之罪刑，旋又再犯，並施用兩種毒品，顯見並無悔意
    ，惡性非淺，然被告施用毒品實為戕害自身健康之犯罪，於
    他人尚無明顯重大危害，並斟酌其施用之次數非鉅，及其於
    審理中能坦認犯行，犯罪後之態度尚稱良好等一切情狀，分
    別量處如主文所示之刑，並定其應執行之刑，以資儆懲。
  (三)警於查獲時扣得之海洛因三十二包（淨重合計為八點三公克
    ），為被告所有預備供其施用第一級毒品犯罪並經查獲之毒
    品，業經其自陳明確，應依毒品危害防制條例第十八條第一
    項前段之規定，於所犯施用第一級毒品罪刑之宣告項下併為
    沒收銷燬之諭知。又上開扣案海洛因之外包裝袋三十二個，
    核屬被告所有預備供其施用第一級毒品犯罪所用之物，此亦
    據被告供陳無訛，應併依刑法第三十八條第一項第二款之規
    定，於所犯施用第一級毒品罪刑之宣告項下併為沒收之諭知
    。
據上論斷，應依刑事訴訟法第二百七十三條之一第一項、第二百
九十九條第一項前段、毒品危害防制條例第十條第一項、第二項
、第二十三條第二項、第十八條第一項前段，刑法第十一條前段
、第四十七條、第三十八條第一項第二款、第五十一條第五款，
判決如主文。
本案經檢察官曾文鐘到庭執行職務。
中　　華　　民　　國　　94　　年　　11　　月　　2 　　日
                  刑事第十庭  法　官  楊  博  欽
以上正本證明與原本無異
如不服本判決應於送達後十日內向本院提出上訴狀
                              書記官　曾  美  滋
中　　華　　民　　國　　94　　年　　11　　月　　2 　　日
附錄本案論罪科刑法條全文：
毒品危害防制條例第十條
  施用第一級毒品者，處六月以上五年以下有期徒刑。
  施用第二級毒品者，處三年以下有期徒刑。
